臺灣新北地方法院刑事判決
                                  111年度審交易字第704號
公  訴  人  臺灣新北地方檢察署檢察官
被      告  蘇銘凱




上列被告因公共危險案件，經檢察官提起公訴（111年度偵字第6
940號），被告就被訴事實為有罪陳述，本院改行簡式審判程序
審理，判決如下：
    主  文
蘇銘凱駕駛動力交通工具，而有吐氣所含酒精濃度達每公升零點
貳伍毫克以上情形，處有期徒刑柒月。
    事實及理由
一、本件犯罪事實及證據，除犯罪事實欄一、第1行有關被告前
    案紀錄另補充「前於民國107年間因酒醉駕駛公共危險案件
    ，經臺灣新北地方法院以107年度交簡字第3761號判決處有
    期徒刑5月確定，於108年10月13日執行完畢」，並刪除第5
    行「民國」；證據部分補充「被告於本院準備程序及審理時
    之自白」外，餘均引用如附件檢察官起訴書之記載。
二、論罪科刑：
　㈠按行為後法律有變更者，適用行為時之法律，但行為後之法
    律有利於行為人者，適用最有利於行為人之法律，刑法第2
    條第1項定有明文。查被告行為後，刑法第185條之3業於111
    年1月28日修正公布，並於同年月30日生效施行。修正前刑
    法第185條之3第1項第1款規定：「駕駛動力交通工具而有下
    列情形之一者，處2年以下有期徒刑，得併科20萬元以下罰
    金：一、吐氣所含酒精濃度達每公升零點二五毫克或血液中
    酒精濃度達百分之零點零五以上。」，修正後該條文則規定
    ：「駕駛動力交通工具而有下列情形之一者，處3年以下有
    期徒刑，得併科30萬元以下罰金：一、吐氣所含酒精濃度達
    每公升零點二五毫克或血液中酒精濃度達百分之零點零五以
    上。」，經比較新舊法之結果，修正後法定刑度已較修正前
    提高，並無較有利於被告，依刑法第2條第1項前段之規定，
    應適用被告行為時即修正前之規定。
　㈡核被告所為，係犯修正前刑法第185條之3第1項第1款之駕駛
    動力交通工具而吐氣所含酒精濃度達每公升0.25毫克以上罪
    。
　㈢被告有如起訴書暨本院補充如上之前科情節，為被告所不爭
    執，並經檢察官主張本案被告構成累犯暨請求加重其刑，復
    有檢察官提出之刑案資料查註紀錄表、執行案件紀錄表、本
    院109年度聲字第2831號裁定、臺灣新北地方檢察署109年執
    更竹字第3652號執行指揮書電子檔紀錄列印資料各1份在卷
    可參，核與卷附臺灣高等法院被告前案紀錄表、在監在押全
    國紀錄表相符，是被告於有期徒刑執行完畢後5年內，故意
    再犯本案有期徒刑以上之罪，符合刑法第47條第1項之累犯
    要件。又依司法院釋字第775號解釋意旨，審酌被告構成累
    犯前案紀錄之罪質種類多為酒醉駕駛公共危險犯行，且衡酌
    該等前案紀錄之罪名輕重、犯罪次數、徒刑執行完畢之態樣
    、時期與本案犯罪情節，皆足認被告先前刑之執行不足以發
    揮警告作用，堪認其對於刑罰之反應力薄弱，佐以其所犯本
    案之罪，加重最低本刑，亦無致個案過苛或不符罪刑相當原
    則，故依刑法第47條第1項規定，加重其刑（依司法院刑事
    裁判簡化通俗化原則，刑事判決主文得不記載累犯或其他刑
    法總則加重、減輕事由）。
　㈣爰審酌被告屢犯酒醉駕駛公共危險犯行，且最近1次甫於110
    年5月11日執行完畢，竟仍不知警惕、悔改，再度於服用酒
    類後，猶執意駕車上路而經警攔檢盤查，不僅危及自身安全
    ，更威脅路上其他用路人之生命、財產安全，嚴重漠視政府
    宣導酒後不能駕車之政策，更無視於國家法令之禁制，且其
    經測試酒後酒精濃度呼氣值達每公升0.31毫克，所為殊值非
    難，惟念其犯罪後已坦承犯行，態度尚可，兼衡其犯罪之動
    機、目的、手段、駕駛車種、行駛地區、路程、自陳國小畢
    業之智識程度、搭建鐵皮屋為業，每月收入不穩，尚有父母
    親需扶養之生活狀況，暨所幸被告為警查獲前並未有肇事，
    而造成其他道路交通安全之重大實害等一切情狀，量處如主
    文所示之刑，以資懲儆。
據上論斷，應依刑事訴訟法第273條之1第1項、第299條第1項前
段、第310條之2、第454條第2項，刑法第2條第1項前段、第185
條之3第1項第1款（修正前）、第47條第1項，刑法施行法第1條
之1，判決如主文。
本案經檢察官許智鈞偵查起訴，由檢察官高智美到庭執行職務。
中　　華　　民　　國　　111 　年　　9 　　月　　16　　日
                  刑事第二十五庭  法  官  王綽光
上列正本證明與原本無異。
如不服本判決，應於判決送達後20日內敘明上訴理由，向本院提
出上訴狀 (應附繕本) ，上訴於臺灣高等法院。其未敘述上訴理
由者，應於上訴期間屆滿後20日內向本院補提理由書「切勿逕送
上級法院」。
                                  書記官  張家瑋
中　　華　　民　　國　　111 　年　　9 　　月　　20　　日
附錄本案論罪科刑法條：
中華民國刑法第185條之3（修正前）
駕駛動力交通工具而有下列情形之一者，處2年以下有期徒刑，
得併科20萬元以下罰金：
一、吐氣所含酒精濃度達每公升零點二五毫克或血液中酒精濃度
    達百分之零點零五以上。
二、有前款以外之其他情事足認服用酒類或其他相類之物，致不
    能安全駕駛。
三、服用毒品、麻醉藥品或其他相類之物，致不能安全駕駛。
因而致人於死者，處3年以上10年以下有期徒刑；致重傷者，處1
年以上7年以下有期徒刑。
曾犯本條或陸海空軍刑法第54條之罪，經有罪判決確定或經緩起
訴處分確定，於五年內再犯第1 項之罪因而致人於死者，處無期
徒刑或5 年以上有期徒刑；致重傷者，處3年以上10年以下有期
徒刑。
────────────────────────────
◎附件：　　
臺灣新北地方檢察署檢察官起訴書　
                                     111年度偵字第6940號
　　被　　　告　蘇銘凱　男　45歲（民國00年0月0日生）
　　　　　　　　　　　　住新北市○○區○○路00巷00弄0號
　　　　　　　　　　　　國民身分證統一編號：Z000000000號
上列被告因公共危險案件，業經偵查終結，認應該提起公訴，茲
將犯罪事實及證據並所犯法條分敘如下：
　　　　　　犯罪事實
一、蘇銘凱前因公共危險、妨害公務及肇事逃逸等案件，經臺灣
    新北地方法院以108年度審交訴字第151號判決判處有期徒刑
    6月、2月、6月，得易科罰金部分應執行有期徒刑7月確定，
    嗣上開3罪刑經同法院以109年度聲字第2831號裁定應執行有
    期徒刑11月確定，甫於民國110年5月11日執行完畢出監。詎
    其猶不知悔改，自110年11月23日12時許起至13時許止，在
    新北市○○區○○路00巷00弄0號住處飲用高粱酒後，其吐氣所
    含酒精濃度已達每公升0.25毫克以上，竟仍基於酒後駕駛動
    力交通工具之犯意，於同日16時許，自該處騎乘車牌號碼00
    0-000號普通重型機車上路。嗣其於同日17時45分許，行經
    新北市○○區○○街0段00號前，因未依規定戴安全帽而為警攔
    查，發現其身上有酒味，而於同日17時51分許，對其施以酒
    精濃度吐氣檢測，測得其吐氣所含酒精濃度達每公升0.31毫
    克，始悉上情。
二、案經新北市政府警察局樹林分局報告偵辦。
　　　　　　證據並所犯法條
一、上揭犯罪事實，業據被告蘇銘凱於警詢及偵查中坦承不諱，
    且經警測得被告吐氣所含酒精濃度達每公升0.31毫克，有樹
    林分局當事人酒精測定紀錄表1份在卷可稽。此外，並有新
    北市政府警察局吐氣酒精濃度檢測程序拒測法律效果確認單
    、新北市政府警察局舉發違反道路交通管理事件通知單影本
    、財團法人台灣商品檢測驗證中心呼氣酒精測試器檢定合格
    證書、公路監理電子閘門車號查詢機車車籍資料各1份附卷
    可佐，足認被告上開任意性之自白確與事實相符，而堪採信
    。本件事證明確，被告犯嫌應堪認定。
二、按行為後法律有變更者，適用行為時之法律。但行為後之法
    律有利於行為人者，適用最有利於行為人之法律，刑法第2
    條第1項定有明文。經查，被告行為後，刑法第185條之3第1
    項第1款之規定業於111年1月28日修正公布，並自同年1月30
    日生效施行。修正前刑法第185條之3第1項第1款規定：「吐
    氣所含酒精濃度達每公升零點二五毫克或血液中酒精濃度達
    百分之零點零五以上，處二年以下有期徒刑，得併科二十萬
    元以下罰金。」；修正後則規定：「吐氣所含酒精濃度達每
    公升零點二五毫克或血液中酒精濃度達百分之零點零五以上
    ，處三年以下有期徒刑，得併科三十萬元以下罰金。」，經
    比較新舊法之結果，修正後既已提高有期徒刑及罰金刑之法
    定刑度，並無有利於被告之情形，依刑法第2條第1項前段之
    規定，應適用行為時即修正前刑法第185條之3第1項第1款之
    規定。故核被告所為，係犯修正前刑法第185之3條第1項第1
    款服用酒類吐氣所含酒精濃度達每公升0.25毫克以上而駕駛
    動力交通工具罪嫌。被告曾受有前揭犯罪事實欄所載科刑執
    行情形，有刑案資料查註紀錄表、執行案件紀錄表、臺灣新
    北地方法109年度聲字第2831裁定、本署109年執更竹字第36
    52號執行指揮書電子檔紀錄列印資料各1份1份附卷可稽，其
    於有期徒刑執行完畢後，5年以內故意再犯本件有期徒刑以
    上之罪，為累犯，且係再犯相同性質之公共危險案件，請依
    司法院釋字第 775 號解釋意旨，依刑法第47條第1項規定加
    重其刑。
三、依刑事訴訟法第251條第1項提起公訴。
  　此　致
臺灣新北地方法院
中　　華　　民　　國　 111　　年　　5 　　月　　13　　日
　　　　　　　　　　　　　    檢  察  官  許智鈞